【裁判字號】    92,上訴,853
【裁判日期】    920527
【裁判案由】    偽造有價證券等
【裁判全文】
臺灣高等法院臺中分院刑事判決                  九十二年度上訴字第八五三號
    上  訴  人
    即  被  告  甲○○
右上訴人因偽造有價證券等案件，不服臺灣南投地方法院九十一年度訴字第四０三號
中華民國九十二年三月十八日第一審判決（起訴案號：臺灣南投地方法院檢察署九十
一年度偵字第一八一六號），提起上訴，本院判決如左：
    主      文
原判決撤銷。
甲○○公訴不受理。
    理      由
一、公訴意旨略以：上訴人即被告（以下簡稱為被告）甲○○與被害人乙○○係朋友
    ，於民國（下同）八十四年七月間因欲向乙○○借款新臺幣（下同）十五萬元，
    且因乙○○要求多一份擔保，遂於八十四年七月十一日，意圖供行使之用及基於
    為自己不法所有之意圖，在南投市○○○街九十七號處，接續簽發票號為００七
    二七九、面額十五萬元、發票日為八十四年七月十一日之本票一紙，且除在該本
    票之發票人欄處簽立甲○○本人之署押外，復未經其父張蜂敏之授權或同意，偽
    簽「張蜂敏」之署押（即姓名）一枚，而偽造以張蜂敏名義為共同發票人，並進
    而當場交付乙○○作為擔保清償上開債務之用而持以行使，使乙○○陷於錯誤交
    付前開借款。嗣因乙○○再三追索上開借款無著，致於九十年二月二十日二十一
    時許，再度前往甲○○位於南投縣名間鄉○○村○○路二七三號住處追索，因故
    發生恐嚇行為（業經檢察官以九十年度偵字第二八二七號案起訴），經警前往處
    理並報告檢察官偵辦，始查悉上情。因認被告涉有刑法第二百零一條第一項偽造
    有價證券及同法第三百三十九條第一項詐欺等罪嫌云云。
二、按被告死亡者，應諭知不受理之判決，刑事訴訟法第三百零三條第五款定有明文
    。查被告甲○○已於九十二年五月十四日因自縊窒息而死亡，有台灣南投地方法
    院檢察署相驗屍體證明書影本一份在卷可按，依首開規定，自應諭知不受理之判
    決。原審未及注意及此，而為科刑之實體判決，自有違誤。被告上訴意旨雖未及
    指摘及此，但原判決既有可議，應由本院將原判決予以撤銷，並另為不受理之判
    決，且不經言詞辯論為之。
三、據上論斷，應依刑事訴訟法第三百六十九條第一項、第三百六十四條、第三百零
    三條第五款、第三百零七條，判決如主文。
中      華      民      國      九十二  年      五      月      二十七  日
                                臺灣高等法院臺中分院刑事第八庭
                                      審判長法  官  羅  得  村
                                            法  官  陳  毓  秀
                                            法  官  劉  榮  服
右正本證明與原本無異。
除檢察官得上訴外，餘不得上訴。
如不服本判決應於收受送達後十日內向本院提出上訴書狀，其未敘述上訴之理由者並
得於提起上訴後十日內向本院補提理由書（均須按他造當事人之人數附繕本）。
                                            書記官  陳  俞  豪
中      華      民      國      九十二  年      五      月      二十八  日
                                                                        Ａ


司法院資訊處製作；財團法人民間司法改革基金會備份。
